臺灣高雄地方法院民事判決             99年度保險字第50號
原      告  蔡語蓁
法定代理人  劉錦秋
訴訟代理人  邱基峻律師、李衣婷律師
被      告  富邦人壽保險股份有限公司
法定代理人  鄭本源
訴訟代理人  李昌明律師
當事人間請求給付保險金事件，本院民國100 年11月7 日言詞辯
論終結，判決如下：
  主      文
被告應給付原告新台幣肆佰貳拾玖萬貳仟肆佰伍拾玖元；其中參
佰萬元自九十九年七月七日起；玖拾貳萬肆仟肆佰伍拾玖元自九
十九年二月二十七日，參拾陸萬捌千元自九十九年十二月四日起
，均至清償日止按年息10 %計算之利息。
原告其餘之訴駁回。
訴訟費用由被告負擔。
  事實與理由
一、原告主張：原告為高雄市立英明國中（下稱英明國中）音樂
    班學生，訴外人即其母劉錦秋於民國89年12月4 日，以原告
    為被保險人，向訴外人美商美國安泰人壽保險股份有限公司
    （下稱安泰人壽公司）投保安泰分紅終身壽險（主約保單號
    碼為Ｚ000 000000-0 ，下稱主約），暨附約安泰重大疾病終
    身保險（下稱重大疾病附約）、安泰住院醫療定期保險（下
    稱定期醫療附約）、安泰意外傷殘保險（下稱意外傷殘附約
    ）、安泰日額型意外傷害住院醫療保險（下稱日額意外附約
    ）、安泰定額型手術醫療終身保險（下稱定額手術附約）、
    安泰日額型住院醫療終身保險（下稱日額住院附約，以上附
    約與主約合稱系爭保險契約），並於94年4 月8 日提高意外
    傷殘附約保險金額為新台幣（下同）52,209元，提高日額意
    外附約保險金額為10單位，並終止定期醫療附約。嗣被告於
    98年6 月1 日合併安泰人壽保險公司，以被告為存續公司，
    承受安泰人壽公司之一切權利義務。詎原告於99年1 月7 日
    中午12時10分許，於打掃英明國中沐風大樓5 樓陽台之際，
    不慎失足掉落1 樓地面（下稱系爭事故），致受有左側橈骨
    骨折、左側手肘關節脫臼、左側脛骨骨折、右側踝骨骨折及
    薦骨骨折之傷害（下稱系爭傷害），經延醫診治，仍遺有雙
    下肢癱痺之病歷。經原告於99年2 月11日依系爭保險契約請
    求被告理賠遭拒，為此爰依系爭保險契約之法律關係，提起
    本件訴訟，請求被告依主約第9 條第2 款給付全殘保險金10
    0 萬元；依重大疾病附約第10條第2 款給付全殘保險金100
    萬元；依意外傷殘附約第7 條第1 項、第10條第1 項給付醫
    療保險金52,209元，及同附約第9 條、第12條給付全殘保險
    金100 萬元；依日額意外附約第6 條第1 項、第2 項及批註
    單之約定，給付保險金99,000元；依定額手術附約第10條第
    1 項給付醫療保險金423,000 元，及同附約第12條給付療養
    保險金211,500 元；依日額住院附約給付醫療保險金
    345,000 元、加護病房保險金56,000元、出院療養保險金
    135,000 元及住院前後門診給付保險金9,500 元、急診保險
    金1,000 元及緊急醫療轉送保險金2,000 元等，合計
    4,334,209 元。並聲明：被告應給付原告4,334,209 元，其
    中300 萬元自99年7 月7 日起，其中92萬4459元自99年2 月
    27 日 起，餘額自99年12月四日起均至清償日止，按年息10
    % 計算之利息。
二、被告則以：原告是否因意外致受系爭傷害，仍有疑義，應由
    原告負舉證之責，如系爭事故肇致於可歸責於原告之故意行
    為，則依系爭保險契約約定，本件因有故意致自己成傷或疑
    似自殺等除外事由存在，被告自不負給付保險金之責等語置
    辯。並聲明：原告之訴駁回。
三、兩造不爭執事項如下：
  (一)兩造有系爭保險契約存在。
  (二)原告因系爭事故受有系爭傷害。
  (三)原告因系爭傷害，自99年1 月7 日起至99年1 月12日止，在
    阮綜合醫療社團法人阮綜合醫院（下稱阮綜合醫院）急診入
    住加護病房共6 日。
  (四)原告因系爭傷害自99年1 月19日起至99年3 月16日止，於高
    雄醫學大學附設中和紀念醫院（下稱高醫）就醫期間，在加
    護病房住院8 天，在一般病房住院56天。
  (五)如原告之請求為有理由，則被告就下列主、附約應給付之保
    險金如下：
  1.依主約第9 條第2 款給付全殘保險金100 萬元。
  2.依重大疾病附約第10條第2 款給付全殘保險金100 萬元。
  3.依意外傷殘附約第7 條第1 項、第10條第1 項給付醫療保險
    金52,209元，及同附約第9 條、第12條給付全殘保險金100
    萬元。
  4.其餘爭執與不爭執之事項及金額如附表一（之一、之二）及
    附表二所示。
四、本件爭點如下：
  (一)系爭事故是否出於意外？有無系爭保險契約除外責任條款所
    示情事存在？
  (二)原告所受傷害是否達全殘程度？被告以其所受傷害日後有回
    復可能，拒絕給付保險金，有無理由？
  (三)原告依系爭保險契約得請求被告給付之保險金總額為若干？
五、本件事故係出於意外？還是故意自成殘廢？本件若係出於意
    外則符合系爭保險保險契約之保險範圍，若係出於故意自成
    殘廢則屬被保險人之除外責任，被保險人不負給付保險金之
    責任。經查：
（一）、原告85年6 月23日出生於99年1 月7 日事發時為14歲國
        中二年級之學生，父母親從事金飾業，經濟環境尚佳，
        亦無明顯感情上之困擾，缺乏自殺或故意自成殘廢之動
        機或誘因。
（二）、據原告就學學校英明國中事件報告及個別諮商服務摘要
        表所載事件發生之原委，為案主表示本想威嚇同學，站
        上去拍照後就下來，因懼高暈了而墜樓（見本院卷二第
        115 頁）
（三）、事發當日下午有術科考試，原告下午並未請假，上午是
        實習老師上課，氣氛很輕鬆很好，事發前並未向導師表
        示對生活不滿，或有輕生之跡象，原告很喜歡拍照，她
        可能會想引起人家注意，但她敢不敢爬上五樓，導師並
        不知道，原告於墜樓前並未有寫一封信，此業據最了解
        原告之學校導師蔡麗華到庭證述明確（卷二第147 至
        157 頁）。
（四）、高雄市政府警察局苓雅分局三多派出所員警之工作紀錄
        簿雖載有原告因與另一名女同學發生感情因素始從學校
        五樓躍下，並留有一封書信交給同學目前由學校老師保
        管等語。然該記載據製作該文書之警員蔡志銘到庭證稱
        ：「當初我到現場，我忘記是學生講還是老師講的，說
        原告是因為有跟一位女同學有感情的問題，平常都會寫
        紙條給班上同學。那天我去的時候，就是有聽到這樣的
        事情。..... 這信我沒有看到，也是在現場聽到好像是
        老師講的，信是在另一個老師的手上，但我並沒有看到
        這封信。工作紀錄中感情和一封信都有劃掉的痕跡，那
        是我劃的，是我自己做的重點提示的意思，不是劃掉的
        。沒有和原告說過話，現場我好像只有跟老師說過話，
        不曉得是不是班導師，沒有給老師做筆錄。」（卷二
        160 至164 頁）。處理警員之工作紀錄並未經過實際求
        證，只是將他人傳聞之事予以記錄，尚難作為原告故意
        跳樓之證據。況依該工作紀錄所載，原告是由另一名女
        同學陪同至5 樓後，原告始自5 樓躍下，若係如此該名
        女同學豈會不予呼救或加以阻止？
（五）、原告因墜樓受傷送醫後，醫院為進一步探討其墜樓原因
        及動機故照會精神科醫師訪談作諮商評估，評估結論為
        原告個性活潑，對環境事物頗為好奇，並頗有主動探索
        之意願，宜於一年後追蹤（見卷一第271 頁），原告並
        無任何沮喪、自殺或自殘之傾向。
（六）、本件從原告之年齡、家庭、課業、感情及事發當日上課
        與事故係發生在校園之情形觀察，原告並無自殺或故意
        自成殘廢之動機或跡象，而被告主張原告係出於自成殘
        廢，然並未能舉出任何確切之證據加以證明，本件原告
        之墜樓應出於意外乃可認定。
六、原告所受傷害是否達全殘程度？被告以其所受傷害日後有回
    復可能，拒絕給付保險金，有無理由？原告依系爭保險契約
    得請求被告給付之保險金總額為若干？
    本件如附表一之一、之二及附表所示各項給付，經整理後兩
    造不爭執之事項不再贅述，以下僅就爭執部分予以說明：
（一）、關於附表一之一編號5 系爭日額醫療終身附約第11條之
        「住院前後門診給付保險金」部分：
     1、原告住院共4 次（本院卷ㄧ第15至17頁、第223 頁、第
        225 頁、第227 頁參照）：(1)99年1 月7 日至3 月16日
        （下稱第一次住院）。(2)99年6 月21日至7 月8 日（下
        稱第二次住院）。(3)99年8 月7 日至8 月28日（下稱第
        三次住院）。(4)99年10月12日至11月5 日（下稱第四次
        住院）。每次住院，均有進行手術，依本契約第11條，
        「出院後門診給付保險金延長為兩週內」。
     2、第一次住院前，事出意外，故未接受門診治療。出院後
        兩週內（3 月17日至3 月30日），分於3 月29日、3 月
        30日接受門診治療（本院卷ㄧ第94至95頁參照），被告
        應給付「出院後門診給付保險金」1,000 元【計算式：
        500 ×2=1000】。
     3、第二次住院前ㄧ週（6 月14日至6 月20日）內，曾於6
        月17 日 於中和紀念醫院門診治療（本院卷ㄧ第236 頁
        參照）；出院後兩週（7 月9 日至7 月22日）內，曾於
        7 月9 日、7 月19日於中和紀念醫院門診治療（本院卷
        ㄧ第237 至238 頁參照），從而，被告應給付之「住院
        前後門診給付保險金」共1,500 元【計算式：(500×1)
        +(500 ×2)=1500 】。
     4、第三次住院前ㄧ週（7 月31日至8 月6 日）內，於8 月
        3 日、8 月4 日、8 月5 日於中和紀念醫院門診治療（
        本院卷ㄧ第240 至242 頁參照）；出院後兩週（8 月29
        日至9 月11日）內，曾於8 月30日、8 月31日、9 月1
        日、9 月3 日、9 月7 日於中和紀念醫院門診治療（本
        院卷ㄧ第225 頁、第243 至245 頁），從而，被告應給
        付之「住院前後門診給付保險金」共計4,000 元【計算
        式：(500×3)+(500 ×5)=4000 】
     5、第四次住院前ㄧ週（10月5 日至10月11日）內，於10月
        5 日、10月8 日於中和紀念醫院門診治療（本院卷ㄧ第
        246 至247 頁）；出院後兩週（11月6 日至11月19日）
        內，則未據原告提出單據，從而，被告應給付之「住院
        前後門診給付保險金」共1,000 元【計算式：500 ×2=
        1000】。
     6、原告主張「住院前後門診給付保險金」之計算次數共19
        次，給付應為9,500 元；被告則主張僅有6 次，共
        3,000 元，差距13次（本院卷ㄧ第213 頁、第295 頁及
        其反面參照）。而依上述，據原告提出之單據，共15次
        ，計7,500 元，惟若依病歷記載，原告於第一次住院出
        院後之3 月23日，第二次住院前之6 月14日，第二次住
        院出院後之7 月12日、7 月13日、7 月21日、7 月22日
        ，第三次住院出院後之9 月2 日、9 月6 日、9 月8 日
        、9 月9 日、9 月10日，第四次住院出院後之11月9 日
        、11月10日、11月11日、11月12日、11月15日、11月16
        日、11月18日、11月19日，均有因本傷害至中和紀念醫
        院接受治療（病歷二第6 頁、第20頁、第23頁反面、第
        24頁及其反面、第28頁反面、第29頁反面、第30頁反面
        至31 頁 、第40至41頁反面、第第42頁反面至43頁參照
        ），單就此論，即達19次，與前述原告有提出單據之15
        次合計，共34次，原告僅以19次為準請求9,500 元，應
        予准許。
（二）、關於兩造有爭執系爭壽險契約第9 條第1 項第2 款之「
        殘廢保險金」、系爭重疾附約第10條之「保險金」、系
        爭傷殘附約第9 條第1 項之「殘廢保險金」各100 萬元
        ，即如附表一之二編號4、5、6項之判斷：
     1、系爭壽險契約第9 條第1 項第2 款：
       1.1、「保險契約之解釋，應探求契約當事人之真意，不
            得拘泥於所用之文字；如有疑義時，以作有利於被
            保險人之解釋為原則。」保險法第54條第2 項定有
            明文。
       1.2、系爭壽險契約第9 條第1 項第2 款之核心要件為：
            被保險人「致成附表所列完成殘廢程度之ㄧ者」，
            而該附表中，兩造所爭者為原告是否符合項目2 後
            段「兩足踝關節缺失者」。被告主張：按同表項目
            7 列有「四肢機能永久完全喪失者」，項目5 亦有
            「永久喪失言語或咀嚼機能者」，則通觀全表，可
            知「缺失」不同於「機能永久喪失」，因此，「兩
            足踝缺失」，係指兩足踝關節因意外事故直接導致
            或因而需截肢而不存在，非只機能喪失而言，本件
            原告只喪失機能並未截肢，不符合保險契約之約定
            ，故不得為任何請求。
       1.3、然查：依系爭契約殘廢程度表所示：完全殘廢指有
            下列七項殘廢程度之一即雙目失明、兩手腕關節缺
            失或兩足踝關節缺失、一手腕關節及一足踝關節缺
            失、一目失明及一手腕關節缺失或一目失明及一足
            踝關節缺失、永久喪失言語或咀嚼機能者、四肢機
            能永久完全喪失、中樞神經系統機能或胸腹部臟器
            機能極度障害，終身不能從事任何工作，為維持生
            命必要之日常生活活動全需他人扶助者。就一個兩
            下肢都已經癱痺而必須終身乘坐輪椅之人而言，如
            果還不能算是完全殘廢，而必須截肢才算，豈不是
            認為未截肢就不是殘廢，而要請領殘廢給付被保險
            人就一定要截肢？截肢也可以裝義肢而活動，跟雙
            腳癱痺需終身依賴輪椅行動其區別何在？保險契約
            固然應釐定承保範圍以控制風險，但實質上一致即
            不許保險人假借文字脫免責任，否則該契約即顯失
            公平而應予調整，此即保險法第54條第2 項規定之
            意旨。
      1.4 、原告於99年10月26日，經中和紀念醫院鑑定，鑑定
            表診斷記載「傷病名稱：... 雙下肢癱痺... 」（
            本院卷ㄧ第21 9頁反面參照），而據黃炫迪醫師到
            庭證稱：「癱瘓是運動功能喪失，癱痺是運動和感
            覺功能均喪失，但癱痺久了就會癱瘓，通常感覺神
            經會先喪失，所以若醫師寫癱痺的話，是整個感覺
            功能都喪失了。若我寫癱痺，他要求寫成癱瘓我是
            會改的，但我寫癱瘓要改成癱痺的話，我就要再診
            斷一下，癱痺是比較嚴重的，癱痺表示運動、感覺
            都失能了。」（本院卷三第7 至8 頁參照），原告
            雙下肢之運動及感覺都已經失能，喪失原有之功能
            ，已達完全殘廢之程度，認為需要雙腳截肢才算完
            全殘廢，已經超出要保人及一般社會大眾之認知範
            圍，而不可採。揆諸前揭規定，應為有利於被保險
            人之解釋，即該附表2 至4 所謂「缺失」，於該部
            位形體不存時，當無疑義，若該部位形體仍存，然
            已完全喪失機能時，仍應認該當缺失。
       1.5、原告雙足踝形體雖然仍存，依本契約附表註5 「所
            謂機能永久完全喪失係指經六個月以後其機能仍完
            全喪失者」。原告於本件意外事故發生近10個月後
            之99年10月26日，經中和紀念醫院鑑定，鑑定表記
            載「兩下肢之踝關節機能顯著障礙者」，而左踝關
            節「蹠曲5 度（正常45度）背曲10 度 （正常20度
            ）關節活動度15度（正常65度）」，右踝關節「蹠
            曲15度（正常45度）背曲5 度（正常20度）關節活
            動度20度（正常65度）」，仍「藉輪椅活動」（本
            院卷ㄧ第220 頁反面至221 頁反面參照），原告雙
            腳顯然已經完全喪失機能，應仍屬該附表所謂「雙
            足踝缺失」。
       1.6、原告符合系爭契約附表項目2 後段之殘廢程度，得
            依系爭壽險契約第9 條第1 項第2 款向被告請求「
            殘廢保險金」，即保險金額1,000,000 元。
     2、系爭重疾附約第 10 條：
       2.1、本契約所附殘廢程度表與系爭壽險契約同，依上
            述說明，原告即得依本契約第10條第2 款向被告請
            求「保險金」，即保險金額1, 00 萬元。
       2.2 、系爭重疾附約第10條第2 款「被保險人在本附約
             有效期間內，有下列各款情形之ㄧ時，本公司依
             本附約規定按保險金額給付保險金，本附約效力
             即行終止：二、致成附表所列完全殘廢程度之ㄧ
             。」或第3 款「三、罹患重大疾病。」：1.重疾
             附約後附「殘廢程度表」與原告情狀有關者為項
             目2 ：「兩手腕關節缺失或兩足踝關節缺失者。
             」及項目3 ：「一手腕關節及ㄧ足踝關節缺失者
             。」，與壽險契約之附表同。2.所謂重大疾病，
             與原告情狀有關者為重疾附約第9 條第1 項第6款
             「六、癱瘓：係指肢體機能永久完全喪失，包括
             兩上肢、或兩下肢、或ㄧ上肢及ㄧ下肢，各有三
             大關節中之兩關節以上機能永久完全喪失者。所
             謂機能永久完全喪失係指經六個月以後其機能仍
             完全喪失者。關節機能的喪失係指關節永久完全
             僵硬或關節不能隨意識活動超過六個月以上。上
             肢三大關節包括肩、肘、腕關節，下肢三大關節
             包括股、膝、踝關節。」。
       2.3、原告於99年10月26日，經中和紀念醫院鑑定，鑑定
            表診斷記載「傷病名稱：... 雙下肢癱痺... 」（
            本院卷ㄧ第219 頁反面參照），而據黃炫迪醫師到
            庭證稱「癱瘓是運動功能喪失，癱痺是運動和感覺
            功能均喪失....若我寫癱痺，他要求寫成癱瘓我是
            會改的，但我寫癱瘓要改成癱痺的話，我就要再診
            斷ㄧ下，癱痺是比較嚴重的，癱痺表示運動、感覺
            都失能了。」（本院卷三第7 至8 頁參照），則舉
            輕以明重，原告既已「雙下肢癱痺」，當然符合本
            契約第9 條第1 項第6 款所定義之「重大疾病」，
            則原告自亦得依本契約第10條第3 款向被告請求「
            保險金」，即保險金額1,00萬元。
      2.4 、原告請求被告給付重大疾病之保險金100 萬元為有
            理由，應予准許。
     3、系爭傷殘附約第 9 條第 1 項之「殘廢保險金」：
      3.1 、安泰意外傷殘保險附約（下稱系爭傷殘附約）第7
            條第1項 「被保險人於本附約有效期間內，因遭受
            意外傷害事故，致其身體蒙受傷害而致死亡、殘廢
            、失能或接受醫療時，本公司依照本附約的約定，
            給付保險金。」合併第10條第1 項「被保險人於本
            附約有效期間內遭受第七條約定的意外傷害事故致
            其身體蒙受傷害，並自意外傷害事故發生之日起ㄧ
            百八十日以內，經登記合格的醫院或診所治療者，
            本公司就其實際醫療費用，超過社會保險給付部分
            ，給付「傷害醫療保險金」。」。系爭傷殘附約第
            9 條第1 項「被保險人於本附約有效期間內遭受第
            七條約定的意外傷害事故致其身體蒙受傷害，並自
            意外傷害事故發生之日起ㄧ百八十日以內致成附表
            所列二十八項殘廢程度之ㄧ者，本公司給付殘廢保
            險金，其金額按該表所列之給付比例計算。」以及
            第2 項「被保險人因同一意外傷害事故致成附表所
            列二項以上殘廢程度時，本公司給付各該項殘廢保
            險金之和，最高以保險金額為限。但不同殘廢項目
            屬於同一手或同ㄧ足時，僅給付一項殘廢保險金；
            若殘廢項目所屬殘廢等級不同時，給付較嚴重項目
            的殘廢保險金。」合併第12條「本附約殘廢或身故
            保險金的給付，其合計分別最高以保險金額為限。
            」，系爭傷殘附約後附「殘廢程度與保險金給付表
            」與原告情狀有關者為：1.第1 級第2 項「兩手腕
            關節缺失或兩足踝關節缺失者。」，給付比例100%
            。2.第2 級第8 項「兩上肢、或兩下肢、或ㄧ上肢
            及ㄧ下肢，各有三大關節中之兩關節以上機能永久
            完全喪失者。」，給付比例75% 。
      3.2、原告幾經手術治療，於99年10月26日仍「雙下肢癱
           痺」且「兩下肢之踝關節機能顯著障礙者」，而左
           踝關節「蹠曲5度 （正常45度）背曲10度（正常20
           度）關節活動度15度（正常65度）」，右踝關節「
           蹠曲15度（正常45度）背曲5 度（正常20度）關節
           活動度20度（正常65度）」，須「依賴輪椅活動」
           ，則於99年1 月7 日墜樓起180 日內，其傷殘程度
           自當較180 日以後之99年10月26日時更為嚴重。
     3.3 、本契約「殘廢程度與保險金給付表」所列「第一級
           項別2 後段：兩足踝關節缺失者」，用詞同於系爭
           壽險契約與系爭重疾附約之附表，自應為相同之解
           釋，故99年10月26 日 時原告即符合該項殘廢程度
           ，被告即應依本契約第1 項約定，給付100%之殘廢
           保險金，即1,00萬元予原告。
     4、綜上，原告依系爭壽險契約第9 條第1 項第2 款、系爭
        重疾附約第10條、系爭傷殘附約第9 條第1 項，請求被
        告給付3, 00 萬元及自99年7 月7 日（事故發生時起六
        個月）起至清償日止按年息百分之10計算之遲延利息，
        為有理由，應予准許。
（三）、住院手術及門診手術醫療保險金給付如附表二編號6 、
        8 、9 、10項爭執部分：
     1、系爭定額手術醫療附約第10條之「住院手術及門診手術
        醫療保險金」及第12條之「療養保險金」，原告投保金
        額為6 單位，「單位手術醫療保險金」則按「附表：外
        科手術給付表」定之（本院卷ㄧ第22至23頁反面、第53
        頁、第78至79頁參照）。
     2、附表二編號第6項部分：
        「左橈骨開刀復位及內固定手術」，被告雖主張應比照
        腕骨骨折或脫臼，行開放復位術及內固定術四級手術，
        其給付金額為18000 元，然查：該手術經送請高醫鑑定
        ，經主治醫師黃炫迪確認原告左手除腕部橈尺骨均骨折
        外，肘部亦有骨折，符合保單「手部多處骨折或脫位，
        行開放性復位及固定術」，手術等級6 ，並經黃醫師到
        庭證述「病患手部有近端尺骨、遠端橈骨、遠端肱骨骨
        折，還有手腕的骨頭有脫臼。這些都有做開放性復位及
        內固定手術。」（本院卷ㄧ第54頁、本院卷二第252 頁
        、本院卷三第6 頁），被告所辯尚非有據，原告請求應
        給付45,000元（即每單位7500×6 單位＝45000 元），
        為有理由。
     3、附表二編號第8項部分：
      3.1、99年1 月15日，原告於中和紀念醫院接受「骨盆及
           薦椎開刀復位及內固定」手術，被告主張應比照骨
           盆骨折、行開放性復位及內固定術，其給付金額應
           為45000 元。經查：該手術經送請高醫鑑定，認為
           此項手術同時符合本契約所定「骨盆骨折，行開放
           性復位及內固定術」（等級6 ）與「脊柱骨折及脫
           臼，切開復位並固定」（等級7 ）2 項手術項目，
           ，而此並經黃醫師到庭證稱：「關於骨盆骨折行開
           放式復位及內固定術，脊柱骨折及脫臼，切開復位
           並固定，診斷證明書之記載符合手術項目。骨盆腔
           是圓的，骨盆腔的後面就是薦椎，病患的薦椎和骨
           盆都有骨折，薦椎是骨盆的一部分，除了薦椎骨折
           外，其他骨盆的部分也有骨折，薦椎的骨折是用鋼
           板的內固定，其他部分是用外固定。作這個手術是
           報兩個項目，因為薦椎的手術是很困難的，不小心
           很容易傷害到神經，這和單純的骨盆手術的差很多
           的。這兩個手術並沒有所謂主次要，因為都是很重
           要的手術，次要手術是指不做也可以，開薦椎的時
           候是趴著，開骨盆的時候是躺著，其實這兩個手術
           並沒有主次要之分。我們針對薦椎和骨盆做了不同
           的處理。」（本院卷二第252 頁、本院卷三第6 至7
           頁、本院卷ㄧ第55頁參照）。
      3.2、按本契約第10條第2 項約定，以「脊柱骨折及脫臼
           ，切開復位並固定」為「主要手術」，「骨盆骨折
           ，行開放性復位及內固定術」為「次要手術」（本
           院卷ㄧ第51頁反面參照），且此為「住院手術」，
           故不受本契約第10條第3 項之限制，從而被告應給
           付之金額90,000元【計算式：(11250×6)+(7500×6
           ×0.5)=90000】，被告之抗辯尚非有據。
     4、附表二編號第10項部分：
        99年2 月10日，原告於中和紀念醫院接受「左踝傷口清
        創」手術，經高醫鑑定，係屬本契約所定「下肢骨重大
        撞擊傷害，行傷口擴創術」，手術等級4 ，並為黃醫師
        到庭證述：兩造所不爭執（本院卷ㄧ第17頁、第53頁反
        面、本院卷二第252 頁、本院卷三第7 頁參照），故被
        告應給付18, 000 元。
七、綜上所述，原告請求被告給付4,292,459 元，其中300 萬元
    自99年7 月7 日起（即事故發生發生時起180 天後），其中
    92萬4459元自99年2 月27日（99年2 月11日申請理賠，依保
    險法第34條申請後第15日內給付，逾期即遲延），餘額
    368,000 元自99年12月4 日起均至清償日止，按年息10 %計
    算之利息，為有理由，應予准許，逾此部分之請求，為無理
    由，應予駁回。
八、本件事證已明，兩造其餘之攻擊防禦方法就本件結論不生影
    響，爰不一一贅述，附此敘明。
九、據上論結，依民事訴訟法第79條，判決如主文。
中    華    民    國   100    年    11    月    25    日
                  民事第三庭法  官  陳樹村
以上正本係照原本作成。
如對本判決上訴，須於判決送達後20日內向本院提出上訴狀。如
委任律師提起上訴者，應一併繳納上訴審裁判費。
中    華    民    國   100    年    11    月    28    日
                            書記官  葉姿敏